【裁判字號】    98,易緝,198
【裁判日期】    980527
【裁判案由】    恐嚇取財等
【裁判全文】
臺灣臺中地方法院刑事判決             98年度易緝字第198號
公  訴  人  臺灣臺中地方法院檢察署檢察官
被      告  辛○○
                    現另案於臺灣彰化監獄執行中
上列被告因恐嚇取財等案件，經檢察官提起公訴（96年度偵字第
25151號），本院判決如下：
    主    文
辛○○犯如附表所示之罪，各處如附表所示之刑，均應執行有期
徒刑壹年拾月。
扣案彭俊堯板信商業銀行存摺壹本、行動電話參支，及SIM卡貳
張均沒收。
    事    實
一、緣辛○○與王正一、臧慶曙（以上二人已另行審結）、林珮
    瑜（嗣到案後另行審結）等四人，自96年7月間起，共同基
    於意圖為自己不法所有之犯意聯絡，陸續加入真實年籍不詳
    「小高」成年男子等人所組成之詐欺暨恐嚇取財集團，為該
    集團從事接電話，及提領贓款工作（即俗稱車手），渠等運
    作模式係先由該集團成員在報紙上刊登收購郵銀簿廣告，向
    有幫助詐欺不確定犯意之彭俊堯等6人，購入彭俊堯（已先
    行審結）所申請板信商業銀行帳戶（帳號：0000000000000
    0號）、陳厚宇（已先行審結）所申請臺灣土地銀行帳戶（
    帳號：000000000000號）、邱立順（已先行審結）所申請
    土地銀行宜蘭分行帳戶（帳號：000000000000號）、林詠
    霖（已先行審結）所申請台北富邦銀行埔墘分行帳戶（帳號
    ：000000000000號）、周君黛（已先行審結）台灣銀行新店
    分行帳戶（帳號：00000000號）、林季樺（嗣到案後另行審
     結）所申請華南銀行楠梓分行帳戶（000000000000號）後
    ，將上揭帳戶寄送至臺中巿中清路之某客運站，再以電話聯
    絡王正一、臧慶曙前往領取，該集團之人與臧慶曙、王正一
    等人先以電話詐欺或恐嚇被害人，致被害人陷於錯誤，或心
    生畏懼後，即將款項匯入前揭人頭帳戶，其詳如下述，王正
    一、臧慶曙、辛○○、林珮瑜即持上揭帳戶之存摺、提款卡
    及提款密碼，為該集團提領不法所得，而臧慶曙、王正一、
    辛○○、林珮瑜可從提領之不法所得中分別抽取2.5%至4%為
    報酬。嗣經警搜索票在王正一處，扣得彭俊堯上揭帳戶及用
    以與「小高」聯絡之行動電話3支（均含門號）、SIM卡2張
    ，始悉上情。
（一）於96年8月16日，以電話向丙○○佯稱先匯款繳交手續費
      等費用，即可領取高額之中獎獎金，致丙○○陷於錯誤，
      而匯款新台幣（下同）6萬5,200元至彭俊堯之上揭帳戶。
（二）於96年7月下旬，以電話向戊○○佯稱先匯款繳交手續費
      等費用，即可領取高額之中獎獎金，致戊○○陷於錯誤，
      而自96年8月3日起，至同年月21日止，分別匯款14萬5,00
      0元至陳厚宇之上揭帳戶；匯款18萬元至周君黛之上揭帳
      戶；匯款54萬元至邱立順之上揭帳戶；匯款13萬元至彭俊
      堯之上揭帳戶；匯款74萬元至林秀樺之上揭帳戶。
（三）於96年8月16日，假冒公務員以電話向甲○○佯稱其因涉
      犯刑案，需將帳戶內存款轉出，致甲○○陷於錯誤，而將
      存款13萬元匯至林詠霖之上揭帳帳戶內。
（四）於96年8月16日，以電話向庚○○佯稱先匯款繳交手續費
      等費用，即可領取高額之中獎獎金，致庚○○陷於錯誤，
      而匯款20萬元至林詠霖之上揭帳戶。
（五）於96年8月10日，以電話向乙○○佯稱先匯款繳交手續費
      等費用，即可領取高額之中獎獎金，致乙○○陷於錯誤，
      而匯款14萬元至林詠霖之上揭帳戶。
（六）於96年8月15日，假冒公務員以電話向丁○○佯稱其因涉
      犯刑案，需將帳戶內存款轉出，致丁○○陷於錯誤，而將
      存款6萬7,000元匯至林詠霖之上揭帳帳戶內。
（七）於96年8月15日，以電話恐嚇己○○如不依約交付贖款，
      即要將其所有停放在臺南巿東區○○街207號前失竊之車
      牌號碼8135─GK號自用小客車解體，致己○○匯款4萬元
      至周君黛之上揭帳戶內。
（八）於96年8月28日，以電話向壬○○佯稱先匯款繳交手續費
      等費用，即可領取高額之中獎獎金，致壬○○陷於錯誤，
      而匯款6萬5,200元至彭俊堯之上揭帳戶。
二、案經臺中巿警察局移請臺灣臺中地方法院檢察署檢察官偵
    查起訴。
    理    由
一、上揭犯罪事實，業據被告辛○○坦承不諱，核與共同被告臧
    慶曙、王正一陳述情節相符，復經證人即被害人丙○○、戊○○、庚○○、甲○○、乙○○、丁○○、己○○、壬○○
    等人於警詢時指訴綦詳，且有證人丙○○、戊○○、庚○○
    、甲○○、乙○○、丁○○、己○○、壬○○等人提出之匯
    款單據、同案被告彭俊堯、陳厚宇、邱立順、林詠霖、周君
    黛、林季樺之上揭帳開戶資料及往來明細，與在被告王正一
    處，扣得彭俊堯之上揭帳戶存摺、被告與「小高」聯絡之行
    動電話3支（均含門號）、SIM卡2張可稽，事證明確，被告
    之犯行，均堪認定。
二、核被告所為，均係犯刑法第339條第1項詐欺罪、及刑法第34
    6條第1項之恐嚇取財罪。被告與王正一、臧慶曙、林珮瑜，
    及「小高」有犯意聯絡及行為分擔，均為共同正犯。就被害
    人戊○○部分，被害人戊○○雖有多次匯款行為，惟均為被
    告等人接續犯行之一部分，僅構成單一詐欺罪；另就被害人
    己○○部分，被告等人係犯恐嚇取財罪，公訴人於起訴書漏
    未敘及，惟於本院辯論時已補正，附此敘明，被告二人所犯
    上開數罪，詐欺罪與詐欺罪間雖罪名相同，惟犯意各別，詐
    欺罪與恐嚇取財罪，係罪名互異，犯意各別，均係數罪併罰
    。爰審酌被告素行不佳，有台灣高等法院被告前案紀錄表在
    卷可參，犯後坦承犯行，態度良好，及其所生損害、所得利
    益，及平日生活情形、犯罪動機等一切情狀，量處如主文所
    示之刑，及定應執行刑，末查，扣案彭俊堯帳板信商業銀行
    存摺壹本、行動電話參支及SIM卡貳張，均係共犯「小高」
    之人所有，且為供犯罪所用之物，業據被告供明在卷，均依
    刑法第38條第一項第二款規定沒收。其餘扣案之物雖亦為「
    小高」所有，惟未能證明係供被告犯罪所用，不予沒收。
四、據上論斷，應依刑事訴訟法第二百七十三條之一第一項、第
    二百九十九條第一項前段，刑法第二十八條、第三百三十九
    條第一項、第三百四十六條第一項、第五十一條第五款、第
    三十八條第一項，刑法施行法第一條之一，判決如主文。
中    華    民    國    98    年    5     月    27    日
                  刑事第一庭    法  官  林清鈞
以上正本證明與原本無異。
如不服本判決應於收受判決後10日內向本院提出上訴書狀，並應
敘述具體理由；其未敘述上訴理由者，應於上訴期間屆滿後20日
內向本院補提理由書（均須按他造當事人之人數附繕本）「切勿
逕送上級法院」。
                                書記官  陳貴卿
中    華    民    國    98    年    5     月    27    日
附錄論罪科刑法條
中華民國刑法第339條第1項
意圖為自己或第三人不法之所有，以詐術使人將本人或第三人之
物交付者，處5年以下有期徒刑、拘役或科或併科1千元以下罰金
中華民國刑法第346條第1項
意圖為自己或第三人不法之所有，以恐嚇使人將本人或第三人之
物交付者，處6月以上5年以下有期徒刑，得併科1千元以下罰金
 附表
┌────┬────┬────┬─────┬───────┐
│編   號 │時    間│被 害 人│被害金額  │罪名及宣告刑  │
├────┼────┼────┼─────┼───────┤
│  一    │96.8.16 │丙○○  │6萬5200 元│共同犯詐欺罪，│
│        │        │        │          │處有期徒刑伍月│
├────┼────┼────┼─────┼───────┤
│  二    │96.8.3~ │戊○○  │173萬5000 │共同犯詐欺罪，│
│        │96.8.21 │        │元        │處有期徒刑玖月│
├────┼────┼────┼─────┼───────┤
│  三    │96.8.16 │甲○○  │  13萬元  │共同犯詐欺罪，│
│        │        │        │          │處有期徒刑陸月│
├────┼────┼────┼─────┼───────┤
│  四    │96.8.16 │庚○○  │  20萬元  │共同犯詐欺罪，│
│        │        │        │          │處有期徒刑捌月│
├────┼────┼────┼─────┼───────┤
│  五    │96.8.10 │乙○○  │  14萬元  │共同犯詐欺罪，│
│        │        │        │          │處有期徒刑柒月│
├────┼────┼────┼─────┼───────┤
│  六    │96.8.15 │丁○○  │6萬7000元 │共同犯詐欺罪，│
│        │        │        │          │處有期徒刑伍月│
├────┼────┼────┼─────┼───────┤
│        │        │        │          │共同犯恐嚇取財│
│  七    │96.8.15 │己○○  │  4萬元   │罪，處有期徒刑│
│        │        │        │          │捌月          │
├────┼────┼────┼─────┼───────┤
│  八    │96.8.28 │壬○○  │6萬5200元 │共同犯詐欺罪，│
│        │        │        │          │處有期徒刑伍月│
└────┴────┴────┴─────┴───────┘


司法院資訊處製作；財團法人民間司法改革基金會備份。
